【裁判字號】    98,消債更,79
【裁判日期】    981015
【裁判案由】    更生事件
【裁判全文】
臺灣屏東地方法院民事裁定            98年度消債更字第79號
聲  請  人
即債務人    甲○○
                        之1
代  理  人  洪天慶律師
上列當事人因消費者債務清理事件聲請清算，本院裁定如下：
    主  文
債務人甲○○自中華民國九十八年十月二十六日十二時起開始更
生算程序。
命司法事務官進行本件更生所定程序。
    理  由
一、按債務人不能清償債務或有不能清償之虞者，於法院裁定開
    始更生程序或許可和解或宣告破產前，得向法院聲請依本條
    例所定清算程序，清理其債務；法院開始清算程序之裁定，
    應載明其年、月、日、時，並即時發生效力，消費者債務清
    理條例第3 條、第80條前段、第83條第1 項分別定有明文。
    次按法院裁定開始清算程序後，得命司法事務官進行清算程
    序，必要時得選任律師、會計師或其他適當之自然人或法人
    一人為管理人，同條例第16條第1 項亦有明文。
二、本件債務人聲請意旨略以：其就積欠各金融機構之無擔保債
    務有不能清償之情事，前已提出債權人清冊，以書面向最大
    債權金融機構台新商業銀行請求共同協商債務清償方案，嗣
    經通知前置協商不成立。而因銀行提出每月應繳金額為10,
    000 元之攤還條件；惟因債務人於98年之1 至4 月平均收入
    僅約38,225元，扣除協商金額後，債務人之薪資雖有餘款28
    ,225元可資運用，然債務人除有每月基本生活費需支應外，
    尚須照養配偶及2 名子女；債務人之配偶雖有坐落屏東市○
    ○路之公寓房屋，然該不動產負有抵押貸款約120 萬元，變
    現餘值不高；債務人名下，亦無土地、房屋或其他有變現價
    值之動產及固定所得，實已不足以維持基本生活，顯係因不
    可歸責於己之事由，致難以履行協商內容，又其無擔保或無
    優先權之債務總額未逾1,200 萬元，復未經法院裁定開始清
    算程序或宣告破產，爰向本院聲請更生等語。
三、經查債務人所主張之上開事實，業據其提出無擔保債務還款
    計畫、債權人清冊、財政部高雄市國稅局95、96年度綜合所
    得稅各類所得資料清單暨財產歸屬資料清單及戶籍謄本等件
    為證，復經本院依職權調閱債務人財產所得情形，有稅務電
    子閘門財產所得調件明細表等附卷可稽，堪信屬實。此外，
    本件又查無債務人有消費者債務清理條例第6 條第3 項、第
    8 條或第46條各款所定駁回更生聲請之事由存在，則債務人
    聲請更生，應屬有據，爰裁定如主文第1 項所示，並命司法
    事務官進行本件更生程序。
中    華    民    國    98    年    10    月    15    日
                        民事庭法  官  李麗芳
正本係照原本作成。
本裁定不得抗告。
中    華    民    國    98    年    10    月    16    日
                              書記官  滕一珍


司法院資訊處製作；財團法人民間司法改革基金會備份。
